臺灣雲林地方法院刑事判決
111年度易字第26號
公  訴  人  臺灣雲林地方檢察署檢察官
被      告  林沄靜




選任辯護人  李佳珣律師
            黃靖閔律師
上列被告因過失傷害案件，經檢察官提起公訴（110年度偵字第4
711號），被告於本院準備程序進行中，就被訴事實為有罪之陳
述，經法官告知簡式審判程序意旨，並聽取檢察官及被告意見後
，裁定依簡式審判程序審理，並判決如下：
    主  文
林沄靜犯過失傷害罪，處拘役參拾日，如易科罰金，以新臺幣壹
仟元折算壹日。
    事  實
一、林沄靜係位於雲林縣○○鄉○○路000○00號千巧谷牛樂園牧場門
    市人員。其於民國109年11月16日下午3時35分許，在上開門
    市冷藏櫃附近向顧客介紹商品時，原應注意倒退移動時，要
    觀看後方有無其他人或顧客，避免因倒退發生碰撞造成傷害
    ，而依當時情形並無不能注意之情事，竟疏未注意上情貿然
    倒退移動，適有鍾佳蓁推著娃娃車靠近上開門市冷藏櫃附近
    ，林沄靜遂碰撞到該娃娃車，使該娃娃車往後傾倒碰撞到鍾
    佳蓁之腿部，致鍾佳蓁受有右大腿壓傷、挫傷、局部瘀青腫
    脹等傷害。
二、案經鍾佳蓁訴由雲林縣警察局西螺分局報告臺灣雲林地方檢
    察署檢察官偵查起訴。
    理  由
壹、程序部分：
    本件被告林沄靜所犯之罪，為死刑、無期徒刑、最輕本刑為
    3 年以上有期徒刑以外之罪，且非屬高等法院管轄第一審之
    案件，被告於準備程序進行中，先就被訴事實為有罪之陳述
    ，經法官告知簡式審判程序之旨，並聽取檢察官及被告之意
    見後，依刑事訴訟法第273 條之1 第1 項之規定，裁定進行
    簡式審判程序，是本案之證據調查程序及有關傳聞法則證據
    能力之限制，依同法第273 條之2 之規定，不受同法第159
    條第1 項、第161 條之2 、第161 條之3 、第163 條之1 及
    第164 條至第170 條之規定所拘束。
貳、實體部分：
一、認定犯罪事實所憑之證據及理由：
  ㈠被告就上開犯行於本院審理時坦承不諱（本院卷第55 頁），
    核與證人即告訴人鍾佳蓁之證述情節相符（警卷第5頁、偵
    卷第15頁至第21頁、第55頁至第59頁），並有二崙台全診所
    診斷證明書、上禾骨科診所診斷證明書、三民診所診斷證明
    書各1張（警卷第26頁、第28頁、第29頁反面）、現場照片4
    張（警卷第49、50頁）在卷可稽，且經本院勘驗現場錄影光
    碟屬實，有本院勘驗筆錄（本院卷第46-47頁）可考，足以
    擔保被告之自白與事實相符，可以採信。
  ㈡綜上所述，本件事證明確，被告犯行堪予認定，應依法論科
    。
二、論罪科刑之理由：
  ㈠核被告所為，係犯刑法第284 條前段之過失傷害罪。
  ㈡爰以行為人之責任為基礎，審酌被告倒退移動時應注意後方
    有無其他人，以避免撞及他人致人受傷，然而，被告未注意
    上情貿然倒退，致鍾佳蓁受有上開傷害，行為確有過失。然
    慮及被告前無任何刑事前科紀錄，有臺灣高等法院被告前案
    紀錄表1 份在卷可參，素行良好，應無從重量刑矯治人格之
    必要，且犯後坦承犯行，略見悔意。並考量鍾佳蓁所受上開
    傷害之嚴重程度（二崙台全診所診斷證明書【11月16日就診
    】診斷「右大腿壓傷，局部瘀青腫脹」、上禾骨科診所診斷
    證明書【11月17日就診】診斷「右大腿挫傷」），與被告之
    過失情節，另本件被告表明願意賠償總金額新臺幣10萬元（
    本院卷第50頁），惜仍未達成和解（鍾佳蓁書狀主張損害55
    餘萬元，他卷第9頁），及鍾佳蓁（警、偵）暨被告、辯護
    人之意見，再酌以被告於本院審理時自陳已婚，有子女，現
    於千巧谷工作，高中畢業之教育程度等一切情狀，認被告及
    辯護人之量刑意見略輕，量處如主文所示之刑，並諭知易科
    罰金之折算標準。
據上論斷，應依刑事訴訟法第299 條第1 項前段、第273 條之1
第1 項（依刑事判決精簡原則，僅記載程序法條），判決如主文
。
本案經檢察官柯木聯偵查起訴；檢察官陳淑香到庭執行職務。
中　　華　　民　　國　　111 　年　　3 　　月　　9 　　日
                  刑事第七庭    法  官  簡廷恩
以上正本證明與原本無異。
如不服本判決應於收受送達後20日內向本院提出上訴書狀，並應
敘述具體理由；其未敘述上訴理由者，應於上訴期間屆滿後20日
內向本院補提理由書（均須按他造當事人之人數附繕本）「切勿
逕送上級法院」。
告訴人或被害人如對於本判決不服者，應具備理由請求檢察官上
訴，其上訴期間之計算係以檢察官收受判決正本之日期為準。
                                書記官  許馨月 
中　　華　　民　　國　　111 　年　　3 　　月　　9 　　日
附錄本判決論罪科刑法條全文：
中華民國刑法第284條：
因過失傷害人者，處一年以下有期徒刑、拘役或十萬元以下罰金
；致重傷者，處三年以下有期徒刑、拘役或三十萬元以下罰金。